臺灣臺北地方法院刑事判決
111年度智易字第19號
公  訴  人  臺灣臺北地方檢察署檢察官
被      告  尹杰  




上列被告因違反商標法等案件，經檢察官提起公訴（110 年度偵
字第26851 號），被告於本院準備程序中就被訴事實為有罪之陳
述，經檢察官聲請改依協商程序判決後，由本院進行認罪協商程
序，茲依刑事訴訟法第455 條之9 規定，以附件之宣示判決筆錄
代判決書，但當事人仍得於宣示判決之日起10日內，聲請本院交
付判決書。
中    華    民    國    111   年    8     月      10  日
                  刑事第八庭    法  官  許凱傑
協商判決除有刑事訴訟法第455條之4第1項第1款於本訊問程序終
結前，被告撤銷協商合意或檢察官撤回協商聲請者；第2款被告
協商之意思非出於自由意志者；第4款被告所犯之罪非第455條之
2第1項所定得以協商判決者；第6款被告有其他較重之裁判上一
罪之犯罪事實者；第7款法院認應諭知免刑或免訴、不受理者情
形之一，及違反同條第2項「法院應於協商合意範圍內為判決；
法院為協商判決所科之刑，以宣告緩刑或2年以下有期徒刑、拘
役或罰金為限」之規定者外，檢察官與被告均不得上訴。
上正本證明與原本無異。                  
                                書記官  許翠燕
中    華    民    國    111   年    8     月    12    日

附錄論罪法條：
商標法第97條
明知他人所為之前二條商品而販賣，或意圖販賣而持有、陳列、
輸出或輸入者，處1年以下有期徒刑、拘役或科或併科新臺幣5萬
元以下罰金；透過電子媒體或網路方式為之者，亦同。

附件：
臺灣臺北地方法院刑事宣示判決筆錄
                           111年度智易字第19號
    公訴人  臺灣臺北地方檢察署檢察官
    被  告  尹杰

上列被告因違反商標法案件，經檢察官提起公訴（110 年度偵字
第26851 號），被告於審理程序與檢察官達成協商合意，本院於
中華民國111 年8 月10日上午9 時29分，在第19法庭宣示判決，
出席職員如下：
          法  官  許凱傑
          書記官  許翠燕
          通  譯  何郡儀

法官起立朗讀判決主文、犯罪事實要旨、處罰條文，同時告以上
訴限制、期間並提出上訴狀之法院，且諭知記載其內容：
一、主　文：
    尹杰犯商標法第九十七條之非法販賣侵害商標權之商品    
    罪，處拘役貳拾日，如易科罰金，以新臺幣壹仟元折算壹  
    日，緩刑兩年。扣案如起訴書附表二所示之物，均沒收。 
二、犯罪事實要旨：
    尹杰、王素禎（另為緩起訴處分）均明知如附表一所示商標
    ，分別為如附表一所示商標權人向我國經濟部智慧財產局申
    請註冊核准登記，分別取得指定使用於如附表一所示指定商
    品之商標權，現仍在專用期限內，未經如附表一所示商標權
    人之同意或授權，不得於同一或類似商品使用相同或近似之
    商標圖樣，亦不得販賣或意圖販賣而持有、陳列，竟共同基
    於販賣侵害商標權商品之犯意聯絡，由尹杰指示王素禎販售
    如附表二所示品名之商品，王素禎遂於臺北市○○區○○路
    000 巷0 弄00號處，以電腦連結網際網路，透過其經營之蝦
    皮購物帳號「mong_kok」、露天拍賣帳號「elisa8686 」、
    奇摩拍賣代號「Z0000000000 」等帳號，於上開網路平台公
    開以附表二所示出售價格，刊登販售如附表二所示商品，待
    消費者下訂購買後，復由王素禎透過超商或郵局寄出，於被
    查獲前已販售約100 件商品，並將販售所得約新臺幣（以下
    未註明幣別者同）3 萬元以匯款方式交付予尹杰。嗣經警於
    民國110 年3 月4 日，自奇摩拍賣代號「Z0000000000 」處
    ，以205 元購買仿冒「SAMSUNG 」、「閃電圖」圖樣商標之
    充電組1 組，經鑑定後確認係仿冒品，復為警於110 年4 月
    14日11時50分許，持搜索票在臺北市○○區○○路000 巷0
    弄00號處查獲，並扣得如附表二所示仿冒商標商品共1086件
    而知悉上情。
附表一
編號 商標名稱 註冊號數 商標權人 指定商品 專用期限 1 SAMSUNG 00000000 韓商．三星電子股份有限公司 行動電話電池充電器、行動電話用電池等設備 119年12月15日 2 SAMSUNG 00000000 韓商 三星電子股份有限公司 行動電話、可充電電池、電池充電器等設備 114年5月15日 3 閃電圖 00000000 南韓三星電子股份有限公司 行動電話、可重複充電電池、電池充電器等設備 114年6月30日 4 SAMSUNG&Device三星 00000000 韓商．三星電子股份有限公司 電話卡、電視機、顯示器等設備 117年10月31日 
附表二
編號 品名 數量 收購價格 （人民幣） 出售價格  1 充電頭 370件 10元 140元 2 充電線 718條 2元 70元 
三、處罰條文：商標法第97條。
四、協商判決除有刑事訴訟法第454 條之4 第1 項第1 款於本訊
    問程序終結前，被告撤銷協商合意或檢察官撤回協商聲請者
    ：第2 款被告協商之意思非出於自由意志者；第4 款被告所
    犯之罪非第455 條之2 第1 項所定得以協商判決者；第6 款
    被告有其他較重之裁判上一罪之犯罪事實者；第7 款法院認
    應諭知免刑或免訴、不受理者情形之一，及違反同條第2 項
    「法院應於協商合意範圍內為判決；法院為協商判決所科之
    刑，以宣告緩刑或2 年以下有期徒刑、拘役或罰金為限」之
    規定者外，不得上訴。
五、如有前項所規定得提起上訴之例外情形，而不服本件判決，
    得自收受判決送達之日起20日內，向本院提出上訴書狀，上
    訴於第二審法院。
中　　華　　民　　國　 111　　年　　8 　　月　　10　　日
                臺灣臺北地方法院刑事第八庭
                      書記官   許翠燕

                      法　官   許凱傑